臺灣高等法院刑事判決
109年度上易字第2431號
上  訴  人  
即  被  告  劉鈺志


上列上訴人因竊盜案件，不服臺灣新竹地方法院109年度易緝字
第23號，中華民國109年10月7日第一審判決（起訴案號：臺灣新
竹地方檢察署108年度偵字第1625號），提起上訴，本院判決如
下：
    主  文
原判決關於罪刑部分撤銷。
劉鈺志共同犯毀越安全設備侵入住宅竊盜罪，處有期徒刑柒月。
其他（沒收部分）上訴駁回。
    事  實
一、劉鈺志與蕭翔鴻（業經原審法院判刑，本院駁回上訴確定）
    意圖為自己不法之所有，基於竊盜之犯意聯絡，於民國107
    年12月29日晚間7時36分許，前往徐雅威位於新竹縣○○鎮○○
    路○段000巷00弄00號之住處，由蕭翔鴻將該處房屋鋁窗之鋁
    條折彎、拉出後，與劉鈺志共同自該窗戶毀越侵入屋內行竊
    ，竊得華碩牌智慧型手機1台（價值新臺幣【下同】4,000元
    ）、咖啡色短皮夾1個（價值3,000元）、銀行信用卡5張、
    銀行提款卡3張、全民健康保險卡、國民身分證、殘障手冊
    、汽車及機車駕照各1張、現金5萬元、零錢約1萬元、鑽戒1
    對（價值15萬元）、金飾（價值約15萬元）、白色監視器主
    機、FILA藍色24吋行李箱（價值1,000元）、綠色野餐刀1把
    （價值4,000元）、茶葉10餘斤（價值約3萬元）、女兒茶一
    餅（價值約5,000元），得手後旋即逃逸。嗣除白色監視器
    主機（業已發還徐雅威）外，經變賣其餘物品後，蕭翔鴻分
    得約20萬元，劉鈺志則分得約10萬元。
二、案經徐雅威訴由新竹縣政府警察局竹東分局報告臺灣新竹地
    方檢察署檢察官偵查起訴。
    理  由
一、證據能力：
    本件認定事實所引用之卷證資料（包含人證、物證、書證，
    詳下述及者），並無證據證明係公務員違背法定程序所取得
    ，與本案亦有自然之關連性，公訴人於準備程序迄至本案言
    詞辯論終結，均不爭執該等卷證之證據能力，被告劉鈺志亦
    不曾提出關於證據能力之聲明異議，本院認引為證據為適當
    ，是依刑事訴訟法第159條之5等規定，下述認定事實所引用
    之證據方法均有證據能力，合先敘明。
二、認定事實：
    上開犯罪事實，業據被告於偵、審中始終自白不諱，證人即
    共犯蕭翔鴻、告訴人徐雅威亦分別陳述明確，並有偵1625卷
    所附案發現場蒐證照片、新竹縣政府警察局竹東分局二重埔
    派出所警員於108年1月31日製作之職務報告、原審法院108
    年度聲搜字第49號搜索票（受搜索人蕭翔鴻）、新竹縣政府
    警察局竹東分局108年1月31日搜索扣押筆錄（受執行人蕭翔
    鴻）、扣押物品目錄表（扣得與本案有關之物為白色監視器
    主機1台）、告訴人徐雅威出具之贓物認領保管單（具領白
    色監視器主機1台）、監視錄影畫面翻拍照片為憑，應認被
    告前開自白與事實相符而可採信為真，本案事證明確，被告
    犯行堪以認定，自應依法論科。
三、論罪：
  ㈠比較新舊法：
    查被告行為後，刑法第321條第1項加重竊盜罪之規定業經修
    正，於108年5月29日經總統公布，同年月31日生效施行。修
    正後之刑法第321條第1項第2款將「毀越門扇」修正為「毀
    越門窗」，舊法認為窗戶非門扇而屬其他安全設備，新法修
    正後窗戶即屬「門窗」，此僅適用該款之行為態樣不同，於
    構成要件未生變動，另第1項之併科罰金刑提高為50萬元，
    經比較新舊法之結果，依刑法第2條第1項前段規定，應適用
    被告行為時即修正前刑法第321條第1項之加重竊盜罪，較有
    利於被告。
  ㈡核被告所為，係犯修正前刑法第321條第1項第2款、第1款之
    毀越安全設備侵入住宅竊盜罪。被告與蕭翔鴻就上開犯行間
    ，有犯意聯絡、行為分擔，為共同正犯。
  ㈢查被告前因施用毒品案件，經原審法院以104年度訴字第65號
    判決判處有期徒刑10月，後經本院以104年度上訴字第1822
    號判決、最高法院以104年度台上字第3034號判決均上訴駁
    回而確定，嗣於105年9月29日縮刑期滿執行完畢，有本院被
    告前案紀錄表在卷可按，是被告受徒刑之執行完畢，5年以
    內故意再犯本案有期徒刑以上之罪，為累犯，但斟酌司法院
    大法官釋字第775號解釋文及解釋理由書之意旨，被告構成
    累犯之前案紀錄，與本案之加重竊盜罪完全無關，被告於執
    行完畢後，相隔超過2年才又再犯本案，均無從據以認定其
    接受刑罰之反應力薄弱或法敵對惡性較高（最高法院108年
    度台非字第176號判決意旨參照），是本院認無加重其刑之
    必要。
四、罪刑部分撤銷改判之理由及量刑：
  ㈠原審基於相同之認定，以被告犯罪事證明確，予以論罪科刑
    ，固非無據，然而，原審僅以「加重其刑並無罪刑不相當之
    情形」為由，即依刑法第47條第1項之規定裁量後加重其刑
    ，未說明裁量之依據，且未衡量被告前案與本案之罪質同異
    、犯罪時間間隔長短等具體標準，難認允當，被告提起上訴
    稱蕭翔鴻是主謀卻判比較輕（按蕭翔鴻遭判處有期徒刑8月
    確定），請求從輕量刑，雖就參與程度（一同毀越他人門窗
    侵入住宅）、分得與歸還所得（蕭翔鴻分得較多，但已為警
    查扣監視器主機而歸還被害人）等節觀之，被告上訴並無理
    由，但原判決對被告所量處之刑（有期徒刑8月）既有前揭
    不當，基於罪刑不可分之原則，自應由本院就原判決罪刑部
    分予以撤銷改判。
  ㈡爰審酌被告正值壯年，自陳曾於工地打零工，非無自食其力
    謀生之能力，卻恣意侵入他人住宅竊取他人財物，顯然欠缺
    尊重他人財產法益之觀念，亦妨礙家宅安寧，惟念被告犯後
    始終坦承犯行、表達悔意，態度尚可，然對告訴人未為任何
    補償，考量告訴人之意見，兼衡被告犯罪之動機、目的、手
    段、竊得與分得財物之價值多寡等一切情狀，量處如主文第
    2項所示之刑。
五、沒收部分上訴駁回：
  ㈠按刑法沒收新制將沒收重新定性為刑罰及保安處分以外之法
    律效果，具有獨立性，而非刑罰（從刑）。修正後刑法基於
    沒收具備獨立性，亦規定得由檢察官另聲請法院為單獨沒收
    之宣告，因而在訴訟程序，沒收得與罪刑區分，非從屬於主
    刑。又對於本案之判決提起上訴者，其效力及於相關之沒收
    判決；對於沒收之判決提起上訴者，其效力不及於本案判決
    ，刑事訴訟法第455條之27第1項定有明文。本案被告係就原
    判決有關罪刑部分提起上訴，其效力自應及於沒收部分。
  ㈡雖原判決就罪刑部分有前述應撤銷之事由，然關於沒收部分
    ，原判決理由業已敘明：本件犯罪所得部分，除白色監視器
    主機，業已發還告訴人，自毋庸宣告沒收、追徵外，其餘財
    物經變賣、朋分後，由被告分得約10萬元，業據其自承在卷
    ，自應依刑法第38條之1第1項前段宣告沒收，並依同條第3
    項規定，諭知於全部或一部不能沒收或不宜執行沒收時，追
    徵其價額。經核於法並無違誤，是被告此部分上訴並無理由
    ，應予駁回。
六、被告經本院合法傳喚，無正當理由不到庭，爰不待其陳述，
    為一造辯論判決。　　
據上論斷，應依刑事訴訟法第371條、第368條、第369條第1項前
段、第364條、第299條第1項前段，刑法第2條第1項前段、第28
條，修正前刑法第321條第1項第1款、第2款，判決如主文。
本案經檢察官林李嘉提起公訴，檢察官羅建勛到庭執行職務。
中　　華　　民　　國　　110 　年　　2 　　月　　2 　　日
                    刑事第八庭  審判長法  官  陳世宗
                                      法  官  周明鴻
                                      法  官  吳勇毅
以上正本證明與原本無異。
不得上訴。
                                      書記官  許家慧
中　　華　　民　　國　　110 　年　　2 　　月　　3 　　日
附錄本案論罪科刑法條全文：
修正前中華民國刑法第321條
犯竊盜罪而有下列情形之一者，處6月以上、5年以下有期徒刑，
得併科新臺幣10萬元以下罰金：
一、侵入住宅或有人居住之建築物、船艦或隱匿其內而犯之者。
二、毀越門扇、牆垣或其他安全設備而犯之者。
三、攜帶兇器而犯之者。
四、結夥三人以上而犯之者。
五、乘火災、水災或其他災害之際而犯之者。
六、在車站、埠頭、航空站或其他供水、陸、空公眾運輸之舟、
    車、航空機內而犯之者。
前項之未遂犯罰之。